【裁判字號】    98,交聲,186
【裁判日期】    980223
【裁判案由】    聲明異議
【裁判全文】
臺灣高雄地方法院交通事件裁定       98年度交聲字第186號
原處分機關  交通部公路總局高雄區監理所
法定代理人  陳聰乾
異  議  人  甲○○
即受處分人
上列異議人因違反道路交通管理處罰條例案件，對於交通部公路
總局高雄區監理所民國98年1 月13日高監自裁字第裁80-BB00000
00號違反道路交通管理事件裁決書，聲明異議，本院裁定如下：
    主      文
異議駁回。
    理      由
一、異議意旨略以：異議人即受處分人甲○○之戶籍因故已遷移
    至台北縣土城市○○路250 巷15號22樓，並未收到原舉發單
    位於民國97年8 月20日寄送本件闖紅燈之違規舉發通知單，
    故不知有前揭違規之情，請求撤銷原處分云云。
二、按汽車駕駛人，行經有燈光號誌管制之交岔路口闖紅燈者，
    處新台幣（下同）1800元以上5400元以下罰鍰，並予記違規
    點數3 點，道路交通管理處罰條例第53條第1 項、第63條第
    1 項第3 款分別定有明文。
三、經查：異議人於97年8 月7 日21時45分53秒許，駕駛車牌號
    碼ZS -8590號自用一般小客車，沿高雄市○○○路由西向東
    行駛，行經五福一路、和平一路口時闖紅燈乙情，有卷附取
    締照片2 幀可稽（本院卷第12頁），且異議人98年1 月15日
    所陳之交通違規聲明異議狀對於上揭闖紅燈之違規事實，亦
    未加否認。此外，復有高雄市政府警察局交通警察大隊高市
    警交相字第BB0000000 號舉發違反道路交通管理事件通知單
    之送達證書（本院卷第11頁）、交通部公路總局高雄區監理
    所高監自裁字第裁80-BB0000000號違反道路交通管理事件裁
    決書（本院卷第7 頁）在卷可稽。綜上可知，異議人於上開
    時、地有闖紅燈之違規行為，堪以認定。
四、異議人雖辯稱伊戶籍因故已遷移至台北縣土城市○○路250
    巷15號22樓，並未收到原舉發單位寄送之違規舉發通知單云
    云。惟查，本件原舉發單位高雄市政府警察局交通警察大隊
    係於97年8 月16日以掛號郵寄方式交由郵政單位送達本件舉
    發違反道路交通管理事件通知單，而鳳山新富郵局隨即於97
    年8 月20日以寄存方式將該通知單送達異議人位於高雄縣鳳
    山市○○路○段71巷2 號之住所，有卷附送達證書可稽（本
    院卷第11頁），而異議人之戶籍於送達當時仍在高雄縣鳳山
    市○○路○段71巷2 號，事後才在97年10月10日遷移至台北
    縣土城市○○路250 巷15號22樓，亦有卷附異議人之個人基
    本資料及遷徙紀錄資料查詢結果可按（本院卷第15至16頁）
    ，故原舉發單位業已依法送達本件舉發違反道路交通管理事
    件通知單，並無違誤。
五、綜上所述，異議人確有裁決書上所載闖紅燈之違規情事，且
    原舉發單位並已依法送達本件舉發違反道路交通管理事件通
    知單，異議人上述所辯，並無足取。揆諸前揭法律規定，異
    議人既有上開違規情事，原處分機關依道路交通管理處罰條
    例第53條第1 項規定，對異議人裁處罰鍰5400元，另依同條
    例第63條第1 項第1 款規定，並記違規點數3 點，並無違誤
    ，異議人執上開情詞聲明異議，洵無理由。
據上論斷，應依道路交通案件處理辦法第19條，裁定如主文。
中    華    民    國    98    年     2    月    23    日
                        交通法庭  法  官  曾仁勇
以上正本證明與原本無異。
如不服本裁定，應於收受送達後5 日內向本院提出抗告狀。
中    華    民    國    98    年     2    月    23    日
                                  書記官  王紀芸


司法院資訊處製作；財團法人民間司法改革基金會備份。
